【裁判字號】    95,訴,96
【裁判日期】    950626
【裁判案由】    偽造文書等
【裁判全文】
臺灣臺北地方法院刑事判決                95年度訴字第96號
公  訴  人  臺灣臺北地方法院檢察署檢察官
被      告  甲  ○
選任辯護人  劉緒倫律師
            李宗輝律師
上列被告因偽造文書等案件，檢察官提起公訴（九十四年度偵字
第一六四二四號）後，經檢察官聲請以協商程序判決，本院判決
如下：
    主  文
甲○連續公務員洩漏關於中華民國國防以外應秘密之消息，處有
期徒刑月；又連續行使公務員明知為不實之事項，而登載於職
務上所掌之公文書，足以生損害於公眾或他人，處有期徒刑壹年
貳月。應執行有期徒刑壹年月。緩刑年。
    犯罪事實及理由
一、犯罪事實、證據及所犯法條均引用起訴書之記載（如附件）
    。
二、本件經檢察官與被告甲○於審判外達成協商之合意且被告已
    認罪，其合意內容為：被告願受科刑範圍為有期徒刑一年三
    月，緩刑三年。
三、上開協商合意並無刑事訴訟法第四百五十五條之四第一項所
    列情形之一，檢察官聲請改依協商程序而為判決，本院爰不
    經言詞辯論，於協商合意範圍內為協商判決，合予敘明。
四、應適用之法條：刑事訴訟法第四百五十五條之四第二項、第
    四百五十五條之八，刑法第五十六條、第一百三十二條第一
    項、第二百十六條、第二百十三條、第五十一條第五款、第
    七十四條第一款，罰金罰鍰提高標準條例第一項前段。
五、附記事項：
    被告已捐贈新台幣三萬元予公益團體財團法人創世社會福利
    基金會。
六、本判決除有刑事訴訟法第四百五十五條之四第一項第一款、
    第二款、第四款、第六款、第七款所定情形之一，或違反同
    條第二項規定者外，不得上訴。
七、如不服本件判決，得自收受判決送達之日起十日內，向本院
    提出上訴書狀，上訴於第二審法院。
中    華    民    國    95    年    6     月    26    日
                  刑事第九庭    法  官  官信成
以上正本係照原本作成。
                                書記官  陳靜君
中    華    民    國    95    年    6     月    28    日
附錄本案論罪科刑法條：
中華民國刑法第一百三十二條：
公務員洩漏或交付關於中華民國國防以外應秘密之文書、圖畫、
消息或物品者，處三年以下有期徒刑。
因過失犯前項之罪者，處一年以下有期徒刑、拘役或三百元以下
罰金。
非公務員因職務或業務知悉或持有第一項之文書、圖畫、消息或
物品，而洩漏或交付之者，處一年以下有期徒刑、拘役或三百元
以下罰金。
中華民國刑法第二百十三條：
公務員明知為不實之事項，而登載於職務上所掌之公文書，足以
生損害於公眾或他人者，處一年以上七年以下有期徒刑。
中華民國刑法第二百十六條：
行使第二百十條至第二百十五條之文書者，依偽造、變造文書或
登載不實事項或使登載不實事項之規定處斷。
附件：
臺灣臺北地方法院檢察署檢察官起訴書
                                    94年度偵字第16424 號
      被      告  甲○  男  36歲（民國○○年○月○日生）
                        住臺北縣新莊市○○街71巷31號3樓
                        身分證統一編號：Ｚ000000000號
      辯  護  人  劉緒倫律師
                  李宗輝律師
上列被告因偽造文書等案件，業經偵查終結，認應該提起公訴，
茲將犯罪事實及證據並所犯法條分敘如下：
          犯罪事實
一、甲○為臺北市政府警察局中正第一分局仁愛派出所警員，係
    依法令從事於公務之人員，明知警用行動電腦與內政部警政
    署電腦工作站網連線後，可下載及更新失竊車輛車號、查捕
    逃犯身分證號、失蹤人口身分證號、副載波廣播通報查（協
    ）尋車輛車號、逃逸外勞居留證號、國民中小學中途輟學學
    生身分證號、出矯治機構毒品人口身分證號、治安人口身分
    證號、大陸人士行方不明人口居留證號及遺失身分證號等十
    項查詢資料；其中除失竊車輛車號、查捕逃犯身分證號、失
    蹤人口身分證號等三項查詢功能已於內政部警政署網站公開
    供民眾查詢外，其餘七項查詢功能仍屬其職務上應保密之事
    項。其竟為爭取尋獲失竊機車之績效，以每尋獲失竊機車一
    部新臺幣（下同）300元起不等之代價，委託賴炳男（所涉
    詐欺取財罪另案由臺灣板橋地方法院審理中）尋找失竊機車
    ，基於洩漏國防以外秘密之概括犯意，自民國93年11月間至
    94年8月間止，利用職務之便，在其所任職之仁愛路派出所
    ，連續將其在臺北縣政府警察局福利社所購得之警用行動電
    腦三部，多次連線至內政部警政署網站下載及更新前開查詢
    資料後，交付賴炳男供其即時輸入機車車牌號碼以尋找失竊
    機車之用，而洩露關於中華民國國防以外應秘密之消息。另
    甲○明知賴炳男為取得其所交付之尋獲機車報酬，於94年6
    、7月間，分別在臺北縣板橋市○○路○段大漢橋停車場、同
    縣市○○路○段417巷28號前、同縣市○○路○段115號前等三
    地，先將車牌號碼N28 ─756號、JAC ─093號、GFJ─648號
    之重型機車移動至附近巷道停放，待車主尋覓無著認機車遭
    竊報案後，始向其通知前開非失竊機車之停放位置，甲○竟
    基於偽造文書之概括犯意，連續於94 年6月24日、7月25日
    、8月3日將尋獲前開機車之不實事項，登載於職務上所掌之
    尋獲機車四聯單內後，持以行使註銷前開機車之失竊紀錄，
    足以生損害於前開機車車主本人及內政部警政署對於失竊機
    車管理之正確性。
二、案經本署檢察官自動檢舉暨內政部警政署函送偵辦。
          證據並所犯法條
一、證據清單及待證事實
     ┌──┬─────────┬─────────────┐
     │證據│  證  據  清  單  │    待   證   事   實     │
     ├──┼─────────┼─────────────┤
     │ 一 │被告甲○之供述    │被告坦承交付警用行動電腦與│
     │    │                  │賴炳男及在仁愛路派出所更新│
     │    │                  │查詢資料之事實。          │
     ├──┼─────────┼─────────────┤
     │ 二 │證人賴炳男之證述  │被告甲○交付警用行動電腦供│
     │    │                  │伊使用，並在仁愛路派出所更│
     │    │                  │新查詢資料，且有三台機車被│
     │    │                  │告明知係伊移車之事實。    │
     ├──┼─────────┼─────────────┤
     │ 三 │內政部警政署94年8 │警用行動電腦中除失竊車輛車│
     │    │月30日警署政字第09│號、查捕逃犯身分證號、失蹤│
     │    │40111947號函文影本│人口身分證號等三項查詢功能│
     │    │及警察機關資訊安全│已公開供民眾查詢外，其餘七│
     │    │實施規定各一份    │項資料尚未公開，且其中有關│
     │    │                  │治安人口作業、輟學生資料作│
     │    │                  │業及出矯治機構毒品人口等資│
     │    │                  │料仍屬一般公務機密事項之事│
     │    │                  │實。                      │
     ├──┼─────────┼─────────────┤
     │ 四 │被告尋獲機車之失竊│被告請賴炳男協助尋找失竊機│
     │    │、尋獲地點及時間一│車及不實登載尋獲前開三輛機│
     │    │覽表及被告尋獲機車│車之事實。                │
     │    │之四聯單影本一份  │                          │
     ├──┼─────────┼─────────────┤
     │ 五 │臺北市政府警察局93│員警尋獲機車六部可獲得嘉獎│
     │    │年2月11日北市警人 │一次之事實。              │
     │    │字第09331913300號 │                          │
     │    │函文影本一張      │                          │
     ├──┼─────────┼─────────────┤
     │ 六 │賴炳男之行動電話通│被告與賴炳男間確有互相聯繫│
     │    │聯紀錄及本署勘驗筆│之事實。                  │
     │    │錄一份            │                          │
     └──┴─────────┴─────────────┘
二、核被告所為，係犯刑法第132條第1項之洩漏國防以外秘密、
    第216條、第213條之行使公文書不實登載罪嫌。其公文書不
    實登載之低度行為，應為行使之高度行為所吸收，不另論罪
    。被告先後多次洩漏國防以外秘密及行使公文書不實登載之
    犯行，均時間緊接，分別觸犯犯罪構成要件相同之罪名，顯
    係基於概括犯意反覆為之，為連續犯，請依刑法第56條規定
    以一罪論，並加重其刑。又被告所犯上開二罪間，犯意各別
    ，行為互殊，請予分論併罰。
三、依刑事訴訟法第251條第1項提起公訴。
      此  致
  臺灣臺北地方法院
中    華    民    國    94    年    12    月    25    日
                                檢  察  官  吳  秋  瑩


司法院資訊處製作；財團法人民間司法改革基金會備份。
